臺灣桃園地方法院刑事判決　　　　　　　　　　　　　九十年度易字第一五五七號
　　公　訴　人　臺灣桃園地方法院檢察署檢察官
　　被　　　告　甲○○
　　指定辯護人　本院公設辯護人丙○○
右列被告因傷害案件，經檢察官提起公訴（九十年度偵字第八二五八號），本院判決
如左：
    主  文
甲○○傷害人之身體，處有期徒刑伍月，如易科罰金以佰元折算壹日。
    事  實
一、甲○○與丁○○係舊識，於民國九十年五月十九日凌晨一時許，二人原於桃園縣
    中壢市○○○街三九三巷十九號朋友住處一同飲酒，席間因細故發生爭執，丁○○受勸先行至附近之桃園縣中壢市○○路七九七號前停車場欲離去，而甲○○亦
    跟隨下來，二人又繼續叫罵，丁○○遂持鐵棍一支欲追打甲○○，適甲○○之妹
    乙○○○在樓上發現上情而下樓勸阻，於婉言相勸之際，甲○○竟基於傷害人身
    體之犯意，至其住處取持其所有之尖刀一把折返現場，乘丁○○不注意之際，往
    丁○○之左腹刺一刀，丁○○被刺後乃持鐵棍欲追打甲○○，乙○○○再予勸阻
    丁○○並欲將鐵棍拿下，此時，丁○○因受有腹部穿刺傷併小腸及腸系膜多處裂
    傷等之傷害而發現小腸外流，旋丟下鐵棍逕赴醫院就醫。嗣於同日凌晨一時二十
    五分許，為據報趕往處理之員警在桃園縣中壢市○○○街三九三巷十七號住處查
    獲，並扣得上開尖刀一把及鐵棍一支。
二、案經丁○○訴由桃園縣警察局中壢分局報請臺灣桃園地方法院檢察署檢察官偵查
    起訴。
    理  由
一、訊據被告甲○○對其曾於右揭時地持其所有之尖刀刺丁○○左腹一刀成傷乙節，
    固不諱言，惟辯稱渠是不小心才刺傷丁○○云云。然查右揭事實，迭據告訴人丁○○於偵審中指訴綦詳，並有診斷證明書附卷可稽，事證已甚明確。且被告係乘
    其妹對告訴人婉言相勸之際，返回住處取持尖刀折返現場，其有傷害丁○○身體
    之故意甚明，況於此時，告訴人正因被告之妹乙○○○予以婉言相勸而未再與被
    告繼續爭執、拉扯或追逐之際遭刺，且刺穿腹部並傷及小腸等器官，顯係被告蓄
    意而為，所辯係不小心刺傷，乃卸責之詞，不可採信，被告犯行堪予認定。
二、核被告所為，係犯刑法第二百七十七條第一項之傷害罪。至被告於行為前雖曾喝
    酒，然經測其呼氣中含酒精量為○‧八七mg/l，有酒測資料一紙附卷可憑，其當
    時意識、行為上雖較不易自制，然依當時之情節，其精神狀態應未臻心神喪失或
    精神耗弱程度，自無得減免刑責之原因，附此說明。爰審酌被告犯罪之動機、目
    的、手段、犯罪時所受之刺激、被害人所受傷害程度及被告犯罪後之態度等一切
    情狀，量處如主文所示之刑示懲，並諭知易科罰金之折算標準。扣案之尖刀一把
    為被告所有且係供犯本罪所用之物，已據被告於偵審中陳明在卷，應依刑法第三
    十八條第一項第二款、第三項規定宣告沒收；另扣案之鐵棍一支乃告訴人當時所
    持用者，核與本件犯罪無涉，自無據為沒收之諭知，併予說明。
據上論結，應依刑事訴訟法第二百九十九條第一項前段、刑法第二百七十七條第一項
、第四十一條第一項前段、罰金罰鍰提高標準條例第一條前段、第二條，判決如主文
。
本案經檢察官黃智勇到庭執行職務。
中　　　華　　　民　　　國　　九十一　　年　　　二　　　月　　 十九 　　日
                                臺灣桃園地方法院刑事第三庭
                                    法　官  鄭新後
右正本證明與原本無異。
如不服本判決，應於本判決送達後十日內向本院提出上訴狀（應附繕本），上訴於台
灣高等法院。
                                    書記官  劉寶霞
中　　　華　　　民　　　國　　九十一　　年　　　二　　　月　　 十九 　　日
●附論罪科刑依據之法條：
  刑法第二百七十七條：
  傷害人之身體或健康者，處三年以下有期徒刑、拘役或一千元以下罰金。
  犯前項之罪因而致人於死者，處無期徒或七年以上有期徒刑；致重傷者，處三年
    以上十年以下有期徒刑。
